臺灣臺北地方法院刑事判決　　　　　　　99年度易字第3601號
公　訴　人　臺灣臺北地方法院檢察署檢察官
被　　　告　許睿洋
上列被告因妨害名譽案件，經檢察官提起公訴（九十九年度偵續
字第六一五號），本院判決如下：
    主    文
許睿洋犯公然侮辱罪，處罰金新臺幣仟元，如易服勞役，以新
臺幣壹仟元折算壹日。又犯公然侮辱罪，處罰金新臺幣貳仟元，
，如易服勞役，以新臺幣壹仟元折算壹日。應執行罰金新臺幣肆
仟元，如易服勞役，以新臺幣壹仟元折算壹日。
    犯罪事實
一、許睿洋與楊順福原為泰興環保工程有限公司（下稱泰興公司
    ）之同事，於民國九十九年一月五日某時，在臺北市○○區
    ○○路二十號工作場所前，因許睿洋搬運貨物時遭楊順福砸
    傷右腳，雙方因此生齟齬，許睿洋竟基於公然侮辱之犯意，
    在不特定人所得共見共聞之上址前，接續以「幹你娘」、「
    幹你娘雞歪」等言語辱罵楊順福，致楊順福聲譽受損。許睿
    洋復於翌日（即同月六日）上午，在臺北市○○區○○街二
    五六號之一對面之黎明汽車修理廠內，再基於公然侮辱之犯
    意，在該公眾得以出入之場所，公然以「幹你娘」辱罵楊順
    福，足以生損害於楊順福之聲譽。
二、案經楊順福訴請臺北市政府警察局大安分局報告臺灣臺北地
    方法院檢察署檢察官偵查起訴。
    理    由
一、訊據被告許睿洋固坦承有分於前揭時地以前述言語辱罵告訴
    人楊順福一情，惟矢口否認有何公然侮辱之情，辯稱係因為
    告訴人先砸到伊使伊受傷，伊方會出口罵告訴人云云。
二、經查：
  (一)本件被告於九十九年一月五日某時，在臺北市○○區○○路
    二十號工作場所前，因被告搬運貨物時遭告訴人砸傷右腳，
    雙方因此生齟齬，許睿洋即以「幹你娘」、「幹你娘雞歪」
    等言語辱罵告訴人；被告復於翌日（即同月六日）上午，在
    臺北市○○區○○街二五六號之一對面之黎明汽車修理廠內
    ，再以「幹你娘」辱罵告訴人等情，業據被告前於警詢、偵
    審時供述屬實，核與證人即告訴人證述情節相符，此情已足
    認定。
  (二)被告辱罵地點之臺北市○○區○○路二十號工作場所及臺北
    市○○區○○街二五六號之一對面之黎明汽車修理廠內，均
    屬不特定人得共見共聞之處所，分據被告供述在九十九年一
    月五日係工作場所，當時另有一名司機在場、九十九年一月
    六日當時（筆錄誤載為一月七日）有老闆、同事在場等語明
    確（見臺灣臺北地方法院檢察署九十九年度偵字第七八四七
    號卷第二十八頁至第二十九頁被告偵查筆錄），此情同足認
    定。
  (三)此外，「幹你娘」、「幹你娘雞歪」等言語，在客觀上屬於
    不雅文字，對他人當面以此等詞句稱之，確足貶損他人聲譽
    而達侮辱之情程度，此為公眾週知之事項，是此情同堪認定
    。
  (四)被告於本院審理中固否認犯罪，辯稱係因為告訴人先砸到其
    使其受傷，其方會出口罵告訴人云云，然此部分僅涉及其犯
    罪之動機，並不因此而使被告具有何種阻卻違法或阻卻責任
    事由，是其此點所辯並不足採，尚不得為被告有利之認定。
  (五)綜上所述，本件事證明確，被告犯行已堪認定，其所辯並不
    足採。
三、核被告所為，係犯刑法第三百零九條第一項之公然侮辱罪。
    被告於九十九年一月五日辱罵「幹你娘」、「幹你娘雞歪」
    等言語，係接續犯，應僅論以一罪。被告九十九年一月五日
    及翌日兩次犯行，犯意各別、時地有異，應予分論併罰。爰
    審酌被告犯罪之動機係因為告訴人先砸傷其、及其與告訴人
    本係同事之關係、所造成之損害等一切情狀，分別量處如主
    文所示之刑，並諭知易服勞役之折算標準，暨定其應執行之
    刑，及諭知易服勞役之折算標準，以示懲儆。
據上論斷，應依刑事訴訟法第二百九十九條第一項前段，刑法第
第三百零九條第一項、第四十二條第三項、第五十一條第七款，
刑法施行法第一條之一，判決如主文。
本案經檢察官張成業到庭執行職務。
中    華    民    國   100    年    2     月    25    日
                  刑事第十四庭法  官     吳冠霆
以上正本證明與原本無異。
如不服本判決應於收受送達後10日內向本院提出上訴書狀，並應
敘述具體理由；其未敘述上訴理由者，應於上訴期間屆滿後20日
內向本院補提理由書（均須按他造當事人之人數附繕本）「切勿
逕送上級法院」。告訴人或被害人如對於本判決不服者，應具備
理由請求檢察官上訴，其上訴期間之計算係以檢察官收受判決正
本之日期為準。
                              書記官     王祥鑫
中    華    民    國   100    年    2     月    25    日
附錄法條：
中華民國刑法第309條
（公然侮辱罪）
公然侮辱人者，處拘役或 3 百元以下罰金。
以強暴犯前項之罪者，處 1 年以下有期徒刑、拘役或 5 百元以
下罰金。